【裁判字號】    92,易,1146
【裁判日期】    921230
【裁判案由】    毒品危害防制條例
【裁判全文】
臺灣彰化地方法院刑事判決                        九十二年度易字第一一四六號
    公  訴  人  臺灣彰化地方法院檢察署檢察官
    被      告  甲○○
右列被告因違反毒品危害防制條例案件，經檢察官聲請以簡易判決處刑（九十二年度
毒偵字第一九一五號）及移
六七號），本院簡易庭認不宜以簡易判決處刑，移由本院依通常程序審理，本院依簡
式審判程序判決如左：
    主  文
甲○○連續施用第二級毒品，處有期徒刑伍月，如易科罰金，以佰元折算壹日。
扣案之安非他命貳包（合計毛重貳點壹伍公克）、殘留安非他命塑膠袋壹個及含安非
他命殘渣之塑膠勺子支，均沒收銷燬之；玻璃管吸食器支、吸食器壹組、塑膠夾
鏈袋捌拾個及電子磅秤壹個，均沒收之。
    事  實
一、甲○○前因施用毒品案件，經觀察、勒戒後，認有繼續施用毒品之傾向，由臺灣
    南投地方法院裁定令入戒治處所施以強制戒治一年，嗣經停止戒治，所餘戒治期
    間付保護管束，保護管束期滿後，經臺灣南投地方法院檢察署檢察官於民國八十
    九年一月五日，以八十九年度戒毒偵字第七號不起訴處分確定。詎甲○○仍不知
    禁絕毒品，竟基於施用第二級毒品之概括犯意，於九十二年七月九日下午五時許
    、同年月十五日下午一、二時許，在南投縣南投市○○路七十七巷六十四號二樓
    之三之租屋處內，以將安非他命倒入玻璃管內，再以火燒烤，吸其煙霧之方式，
    連續施用第二級毒品安非他命二次。嗣先於九十二年七月九日二十一時三十分許
    ，在彰化縣芬園鄉芬園橋旁為警查獲，並扣得其所有之安非他命一包（毛重二點
    一公克，檢察官起訴書漏未記載），及供其施用安非他命所用之玻璃管吸食器一
    支及殘留安非他命塑膠袋一個；再於同年月十五日十九時二十分許，經警在其前
    開租屋處查獲，當場扣得其所有之安非他命一包（毛重○點○五公克），及供其
    施用安非他命所用之吸食器一組、玻璃管吸食器二支、含安非他命殘渣之塑膠勺
    子三支、塑膠夾鏈袋八十個、電子磅秤一個。
二、案經彰化縣警察局彰化分局報告臺灣彰化地方法院檢察署檢察官偵查起訴，及南
    投縣政府警察局南投分局報告臺灣南投地方法院檢察署檢察官移送併案審理。
    理  由
一、右揭事實，業據被告甲○○於本院審理時坦承不諱（見本院九十二年十二月十六
    日審判筆錄第二、三頁）；且被告於九十二年七月九日、同年月十五日為警查獲
    後親採尿液送驗結果，均呈甲基安非他命陽性反應，此分別有彰化縣衛生局九十
    二年八月四日煙毒尿液檢驗成績書、南投縣政府衛生局九十二年七月二十三日投
    衛局檢字第○九二○○○一二○一八之一號尿液檢驗單、中山醫學大學附設醫院
    藥物濫用檢測中心九十二年八月六日確認結果報告各一份可憑。另扣案之白色結
    晶體二包，其中一包（毛重二‧一公克）經檢驗結果，呈安非他命反應，有彰化
    縣警察局彰化分局查獲涉嫌毒品危害防制條例毒品初步檢驗報告單可佐，另一包
    （毛重○‧○五公克）亦為第二級毒品安非他命，業據被告自承在卷（見臺灣南
    投地方法院檢察署九十二年度毒偵字第六六七號卷第十一頁），此外，復有供被
    告施用第二級毒品安非他命所用之玻璃管吸食器三支、吸食器一組、殘留安非他
    命塑膠袋一個、含安非他命殘渣之塑膠勺子三支、塑膠夾鏈袋八十個（扣押物品
    清單誤載為四十八個，經向臺灣南投地方法院檢察署贓物庫查詢實際清點後確定
    為八十個，併此說明）、電子磅秤一個扣案，及現場查獲照片十四張可資佐證，
    足徵被告之自白確與事實相符，可以採信。又被告前因施用毒品案件，經觀察、
    勒戒後，認有繼續施用毒品之傾向，由臺灣南投地方法院裁定令入戒治處所施以
    強制戒治一年，嗣經停止戒治，所餘戒治期間付保護管束，保護管束期滿後，經
    臺灣南投地方法院檢察署檢察官於八十九年一月五日，以八十九年度戒毒偵字第
    七號不起訴處分確定，有臺灣高等法院被告全國前案紀錄表、刑案資料查註紀錄
    表、不起訴處分書等件附卷可稽，是被告前因施用毒品案件，經檢察官為不起訴
    處分確定後，五年內再犯本件毒品危害防制條例第十條之罪，本件事證明確，被
    告犯行堪以認定。
二、核被告所為，係犯毒品危害防制條例第十條第二項施用第二級毒品罪。其施用安
    非他命前後持有安非他命之低度行為，分別為其施用之高度行為所吸收，均不另
    論罪。又被告二次施用二級毒品之犯行，時間緊接，犯罪構成要件相同，顯係基
    於概括之犯意反覆為之，為連續犯，應論以一罪，並依法加重其刑。又被告於九
    十二年七月十五日下午一、二時許之施用安非他命犯行，雖未據檢察官提起公訴
    ，惟該部分與已起訴之施用第二級毒品犯行，有連續犯之裁判上一罪關係，為起
    訴效力之所及，本院自應併予審理。爰審酌被告非法施用毒品，對個人身心戕害
    甚鉅，且前已因施用毒品案件，經觀察、勒戒、強制戒治後，由檢察官為不起訴
    處分在案，又再犯本件施用二級毒品之罪，顯未因前所受之觀察勒戒、強制戒治
    處分而決心改過，矯正其行，及其犯罪之動機、目的、手段及犯罪後坦承犯行，
    態度良好等一切情狀，量處如主文所示之刑，並諭知易科罰金之折算標準。扣案
    之安非他命二包（合計毛重二點一五公克），及殘留安非他命膠塑袋一個、含安
    非他命殘渣之塑膠勺子三支（因與殘留其上之安非他命無從析離），應依毒品危
    害防制條例第十八條第一項前段之規定，均宣告沒收銷燬之；另玻璃管吸食器三
    支、吸食器一組、塑膠夾鏈袋八十個、電子磅秤一個為被告所有、分別為供其施
    用安非他命所用之物，業據被告供明在卷，應依刑法第三十八條第一項第二款規
    定，宣告沒收之。
據上論斷，應依刑事訴訟法第四百五十二條、第二百七十三條之一第一項、第二百九
十九條第一項前段，毒品危害防制條例第十條第二項、第十八條第一項前段，刑法第
十一條前段、第五十六條、第四十一條第一項前段、第三十八條第一項第二款，罰金
罰鍰提高標準條例第二條，判決如主文。
本案經檢察官廖曉萍到庭執行職務。
中      華      民      國    九十二    年     十二     月     三十     日
                                    臺灣彰化地方法院刑事第二庭
                                      法      官  許  雅  婷
右正本證明與原本無異。
如不服本判決，應於判決送達後十日內向本院提出上訴狀( 須附繕本 )。
                                      法院書記官  謝  秋  德
中      華      民      國    九十二    年     十二     月   三十一     日
附錄本案論罪科刑法條全文
毒品危害防制條例第十條
施用第一級毒品者，處六月以上五年以下有期徒刑。
施用第二級毒品者，處三年以下有期徒刑。


司法院資訊處製作；財團法人民間司法改革基金會備份。
